【裁判字號】    94,上訴,2110
【裁判日期】    950330
【裁判案由】    毒品危害防制條例
【裁判全文】
臺灣高等法院臺中分院刑事判決        94年度上訴字第2110號
上  訴  人  臺灣彰化地方法院檢察署檢察官
被      告  甲○○
                    號
上列上訴人因被告違反毒品危害防制條例案件，不服臺灣彰化地
方法院94年度訴字第1357號中華民國94年9月2日第一審判決（起
訴案號：臺灣彰化地方法院檢察署94年毒偵字第3254、3477號）
，提起上訴，並經同署檢察官移送併辦（94年毒偵字第4447、48
14號，95年毒偵字第381號），本院判決如下：
    主  文
原判決撤銷。
甲○○連續施用第一級毒品，累犯，處有期徒刑壹年；扣案之海
洛因壹包（毛重約零點貳公克）沒收銷燬之，塑膠鏟管壹支、針
筒支沒收。
    事  實
一、甲○○曾因違反電信法案件，經本院以88年度上訴字第1375
    號判決處有期徒刑7月確定，於民國（下同）89年5月19日執
    行完畢。另因施用毒品案件，經法院裁定送勒戒處所觀察、
    勒戒後，認有繼續施用毒品之傾向，由法院裁定令入戒治處
    所強制戒治1年，至93年7月21日執行完畢釋放，於93年 8月
    13日由臺灣彰化地方法院檢察署檢察官以93年度戒毒偵字第
    281、282號不起訴處分確定。詎其於前開強制戒治執行完畢
    釋放後5年內，仍不知悔改，復基於概括犯意，自94年4月間
    某日起至95年 1月18日之前三日內某時止，在彰化縣二水鄉
    ○○村○○路○段526巷11號住處等地，以將海洛因摻入香煙
    內點火吸食之方式，連續施用第 1級毒品海洛因多次。嗣先
    後：於94年4月13日下午1時20分許，在彰化縣溪州鄉○○
    村○○巷○○段17號樹園內為警查獲；於94年 6月28日晚
    上 7時許，在彰化縣二水鄉○○路、文昌路口為警查獲，並
    扣得其所有供施用海洛因用之針筒1支。於94年8月26日13
    時20分許，在其彰化縣二水鄉○○村○○路○段526巷11住處
    查獲，扣得其所有供施用海洛因用之塑膠鏟管1支、針筒2支
    ；於94年 9月13日17時10分許在其男友鄭耀韋之彰化縣二
    水鄉○○村○○路49號住處查獲；於95年 1月18日12時許
    ，在彰化縣二水鄉○○村○○路○段526巷口查獲，扣得海洛
    因1包（毛重約0.2公克）。
二、案經彰化縣警察局北斗分局、彰化縣警察局田中分局報告臺
    灣彰化地方法院檢察署檢察官偵查起訴及移送併辦。
    理  由
一、右揭事實，業據被告甲○○於本院審理時坦承不諱，並有海
    洛因1包（毛重約0.2公克）、塑膠鏟管1支、針筒3支扣案可
    證，其先後被警查獲時採集之尿液經送驗結果， 5次均呈嗎
    啡陽性反應（按海洛因於人體會代謝成嗎啡，因此涉嫌施用
    海洛因者，係檢驗其尿液中之嗎啡反應），有彰化縣衛生局
    煙毒尿液檢驗成績書 4件、詮昕科技股份有限公司濫用藥物
    尿液檢驗報告 1件可憑（依序附第0000000000號警卷第13頁
    、第第3254號偵卷第15頁、第4477號偵卷第18頁、第4814號
    偵卷第28頁、本院卷第64頁），其施用海洛因犯行事證明確
    ；又其前因施用毒品案件，經法院裁定送勒戒處所觀察、勒
    戒後，認有繼續施用毒品之傾向，由法院裁定令入戒治處所
    強制戒治 1年，至93年7月21日執行完畢釋放，於93年8月13
    日由臺灣彰化地方法院檢察署檢察官以93年度戒毒偵字第28
    1、282號不起訴處分確定，亦有其前案紀錄資料可參。其於
    前開強制戒治執行完畢 5年內再犯本件施用毒品犯行，應予
    論罪科刑。
二、按海洛因屬毒品危害防制條例第2條第2項第1款所定之第1級
    毒品，被告施用第 1級毒品海洛因多次，核被告甲○○所為
    ，係犯該條例第10條第1項之施用第1級毒品罪。其施用毒品
    前後持有毒品之低度行為，應為施用毒品之高度行為所吸收
    ，不另論罪。被告先後多次施用毒品行為，時間緊接、犯罪
    構成要件相同，顯係基於概括犯意為之，應依刑法第56條連
    續犯規定論以一罪，並加重其刑。查被告曾因違反電信法案
    件，經本院以88年度上訴字第1375號判決處有期徒刑 7月確
    定，於89年 5月19日執行完畢，此有臺灣高等法院被告全國
    前案紀錄表可按，其受有期徒刑之執行完畢， 5年內再犯有
    期徒刑以上之罪，為累犯，應依刑法第47條遞加重其刑。又
    起訴書雖未載及被告94年6月29日起迄95年1月18日之施用海
    洛因犯行，惟因與起訴經認有罪部分有連續犯之裁判上一罪
    關係，依審判不可分原則，並經檢察官移送併辦，本院自應
    審理，附此敘明。
三、原審予以論罪科刑，固非無見，惟因未及審酌檢察官移送併
    辦部分而有未洽，公訴人據此上訴指摘原判決不當，非無理
    由，應由本院將原判決撤銷改判。爰審酌被告素行欠佳，前
    曾施用毒品，未思悔改，缺乏禁絕毒害決心，前審判決後復
    再吸食毒品不輟，可見其毒癮不淺，惟所犯係戕害自身健康
    ，尚未危害他人，於原審及本院審理中均坦承犯行，態度尚
    佳及其他一切情狀，量處如主文第 2項所示之刑，以資懲儆
    。又95年1月18日查扣之海洛因 1包（毛重約0.2公克），係
    查獲之毒品，應予宣告沒收銷燬之；再於94年 6月28日扣案
    之針筒 1支，已據其於警訊、偵查中一再坦承為其所有（第
    0000000000號警卷第 2頁、第3254號偵卷第11頁），核與當
    時並為查獲之證人陳志蓮於警詢、偵查中證稱由證人皮包中
    取出扣案之針筒2支，其中1支係甲○○所有等語（第000000
    0000號警卷第 7頁、第3254號偵卷第10頁）相符，是被告甲
    ○○於審理中否認所有，顯非可採，該扣案針筒 1支為其所
    有之事實已明；又同年8月26日扣案之針筒2支、塑膠鏟管 1
    支係被告甲○○所有供其施用海洛因所用之物，亦據其供承
    在卷，爰均依法併予沒收之；至94年 6月28日為警另扣案之
    注射針筒1支等物、同年9月13日另查扣之針筒2支、鏟管1支
    等物因被告甲○○均否認所有，依此尚無從證明係被告所有
    ，爰不予宣告沒收，併此敘明。
據上論結，應依刑事訴訟法第369條第1項前段、第364條、第299
條第1項前段，毒品危害防制條例第10條第1項，刑法第11條、第
56條、第47條、第38條第1項第2款，判決如主文。
本案經檢察官王秀雄到庭執行職務。
中    華    民    國    95    年    3     月    30    日
            刑事第十一庭  審判長法  官    黃  梅  月
                                法  官    林  宜  民
                                法  官    林  欽  章
上列正本證明與原本無異。
如不服本判決應於收受送達後十日內向本院提出上訴書狀，其未
敘述上訴之理由者並得於提起上訴後十日內向本院補提理由書（
均須按他造當事人之人數附繕本）。
                                書記官    巫  彥  佳
中    華    民    國    95    年    3    月    30     日
附錄本案論罪科刑法條全文：
毒品危害防制條例第10條
施用第一級毒品者，處六月以上五年以下有期徒刑。
施用第二級毒品者，處三年以下有期徒刑。
                                                      A


司法院資訊處製作；財團法人民間司法改革基金會備份。
